臺灣新北地方法院刑事判決
111年度審訴字第1288號
公  訴  人  臺灣新北地方檢察署檢察官
被      告  何岳  


                    （現於法務部○○○○○○○○○○○）
上列被告因傷害等案件，經檢察官提起公訴（111年度偵字第341
21號），被告於準備程序中就被訴事實為有罪之陳述，經本院裁
定改以簡式審判程序審理，判決如下：
    主  文
何岳犯傷害罪，處拘役伍拾日，如易科罰金，以新臺幣壹仟元折
算壹日。
    事實及理由
一、何岳與何郭雪為母子，於民國111年7月22日17時32分許，在
    新北市○○區○○○街00號5樓2人住處，因何郭雪遭何岳辱罵，
    何郭雪遂向警方報案，而新北市政府警察局蘆洲分局集賢派
    出所接獲報案，即派員警謝樟耀、許宏源到場處理。何岳明
    知謝樟耀、許宏源均係依法執行職務之公務員，竟基於妨害
    公務、侮辱公務員、傷害等犯意，以「他叫你來你就來，你
    是狗嗎?」等語，當場辱罵正依法執行職務之員警謝樟耀、
    許宏源，足以減損謝樟耀、許宏源之人格及社會評價，並徒
    手攻擊謝樟耀，許宏源上前阻止，何岳亦揮拳抵抗，致謝樟
    耀受有左側顏面挫傷之傷害，許宏源則受有右側手腕挫傷之
    傷害，以此強暴方式妨害員警謝樟耀、許宏源依法執行職務
    。
二、證據：
  ㈠被告何岳於偵查、本院準備程序及審理時之自白。
  ㈡告訴人謝樟耀、許宏源之於偵查中之指訴。
  ㈢員警職務報告、密錄器影片對話譯文及密錄器錄影畫面截圖
    暨現場照片。
　㈣新光吳火獅紀念醫院乙種診斷證明書。　　
三、論罪科刑：　
　㈠核被告所為，係犯刑法第135條第1項之對於公務員依法執行
    職務時，施強暴罪、同法第140條前段之侮辱公務員罪及同
    法第277條第1項之傷害罪。被告於密切接近之時、地，先以
    言語侮辱告訴人謝樟耀，許宏源，並對告訴人謝樟耀，許宏
    源施以強暴，造成告訴人2人受有傷害等行為，其所犯上開
    犯行間，有局部同一之行為，為想像競合犯，應從一重之傷
    害罪處斷。
　㈡按刑法第135條之對於公務員依法執行職務時施強暴罪及同法
    第140條第1項之侮辱公務員罪，均屬妨害國家公務之執行，
    為侵害國家法益，並非侵害個人法益之罪，如對於公務員2
    人以上依法執行勤務時，施強暴脅迫或當場侮辱，仍屬單純
    一罪，並無刑法第55條所謂「想像競合」之法例適用（最高
    法院85年度台非字第238號判決意旨可資參照），則被告辱
    罵告訴人謝樟耀，許宏源，並對告訴人2人施暴，仍屬侵害
    同一國家法益，不因侵害員警人數而認應有想像競合之適用
    ，附此敘明。　　
  ㈢爰審酌被告於110年間，因公共危險案件，經法院論罪科刑並
    執行完畢等節，有臺灣高等法院被告前案紀錄表附卷可稽，
    仍不知警惕，本件因與家人發生爭執，於員警到場處理時，
    竟以言詞辱罵依法執行公務之員警，並以強暴手段，妨害員
    警執行勤務，且造成告訴人2人受有上開傷害，漠視國家公
    權力之存在，並對公務員之人身安全及值勤威信造成相當危
    害，亦破壞國家法紀執行之尊嚴性，所為應予非難，惟念其
    犯後已坦承犯行，態度尚可，且與告訴人2人調解成立，告
    訴人2人亦表示願意宥恕被告，請求本院從輕量刑，給予自
    新機會之意見，有本院調解筆錄在卷可考，兼衡其個人戶籍
    資料查詢結果註記高職畢業之教育程度、於警詢中自陳勉持
    之家庭經濟狀況、素行、犯罪動機、目的、手段等一切情狀
    ，量處如主文所示之刑，並諭知易科罰金之折算標準。
據上論斷，應依刑事訴訟法第273條之1第1項、第299條第1項前
段，判決如主文。
本案經檢察官吳宗光偵查起訴，由檢察官宋有容到庭執行職務。
中　　華　　民　　國　　111 　年　 12 　　月　　5　 　日
                  刑事第二十三庭  法  官  龔書安
上列正本證明與原本無異。
如不服本判決，應於判決送達後20日內敘明上訴理由，向本院提
出上訴狀 (應附繕本) ，上訴於臺灣高等法院。其未敘述上訴理
由者，應於上訴期間屆滿後20日內向本院補提理由書「切勿逕送
上級法院」。
　　　　　　　　　　　　　　　　　書記官  石秉弘
中　　華　　民　　國　　111 　年　　12　　月　　7 　　日
附錄本案論罪科刑法條全文：
中華民國刑法第135條
對於公務員依法執行職務時，施強暴脅迫者，處3年以下有期徒
刑、拘役或30萬元以下罰金。
意圖使公務員執行一定之職務或妨害其依法執行一定之職務或使
公務員辭職，而施強暴脅迫者，亦同。
犯前二項之罪而有下列情形之一者，處6月以上5年以下有期徒刑
：
一、以駕駛動力交通工具犯之。
二、意圖供行使之用而攜帶兇器或其他危險物品犯之。
犯前三項之罪，因而致公務員於死者，處無期徒刑或7年以上有
期徒刑；致重傷者，處3年以上10年以下有期徒刑。　　
　　　
中華民國刑法第140條
於公務員依法執行職務時，當場侮辱或對於其依法執行之職務公
然侮辱者，處1年以下有期徒刑、拘役或10萬元以下罰金。　

中華民國刑法第277條
傷害人之身體或健康者，處5年以下有期徒刑、拘役或50萬元以
下罰金。
犯前項之罪，因而致人於死者，處無期徒刑或7年以上有期徒刑
；致重傷者，處3年以上10年以下有期徒刑。